【裁判字號】    95,聲,1378
【裁判日期】    950908
【裁判案由】    確定訴訟費用
【裁判全文】
臺灣高雄地方法院民事裁定              95年度聲字第1378號
聲  請  人  甲○○
相  對  人  丙○○
            乙○○
上列當事人間請求損害賠償事件，聲請人聲請確定訴訟費用額，
本院裁定如下：
    主  文
相對人應負擔之訴訟費用額確定為新臺幣參仟參佰零伍元，及自
本裁定送達相對人之翌日起至清償日止，按週年利率百分之五計
算之利息。
    理  由
一、聲請意旨略以：聲請人與相對人間前因請求損害賠償事件而
    涉訟，先後經本院民國94年度訴字第1969號及臺灣高等法院
    高雄分院94年度上易字第225 號判決確定，其第二審上訴部
    分之訴訟費用由聲請人負擔2/3 ，餘由相對人負擔，爰依法
    聲請確定訴訟費用額等語。
二、按法院未於訴訟費用之裁判確定其費用額者，第一審受訴法
    院於該裁判有執行力後，應依聲請以裁定確定之；依第1 項
    確定之訴訟費用額，應於裁定送達之翌日起，加給按法定利
    率計算之利息，民事訴訟法第91條第1 項、第3 項分別定有
    明文。
三、經查，相對人及龔庭耀前於94年間對聲請人提起刑事附帶民
    事訴訟，經本院刑事庭移送民事庭審理後，以94年度訴字第
    1969號判決聲請人部分敗訴，聲請人不服而提起上訴，業經
    臺灣高等法院高雄分院以94年度上易字第225 號判決確定，
    其第二審上訴部分之訴訟費用由上訴人即聲請人負擔2/3 （
    原判決誤載為由被上訴人負擔），餘由相對人負擔等情，業
    經本院調取上開卷宗核閱無訛，堪予認定。次查，聲請人於
    第二審上訴程序預納之訴訟費用為裁判費新臺幣（下同）9,
    915 元，此有本院自行收納款項統一收據1 紙在卷可稽，則
    相對人應負擔之訴訟費用額為3,305 元（計算式：9,915 ×
    1/3 ＝3,305） 。
四、至相對人固以其支出附帶上訴裁判費3,150 元、申請聲請人
    財產明細費1,000 元、強制執行費3,242 元及建物測量費1,
    200 元而主張抵銷等語。惟按當事人分擔訴訟費用者，法院
    為確定費用額之裁判時，應視為各當事人應負擔之費用，已
    就相等之額抵銷，而確定其一造應賠償他造之差額，民事訴
    訟法第93條定有明文。是以，法院確定訴訟費用額時，當事
    人間視為抵銷之金額，應以預納之訴訟費用額為限。經查，
    臺灣高等法院高雄分院94年度上易字第225 號案件之附帶上
    訴人為龔庭耀，並非相對人，故相對人不得主張該附帶上訴
    裁判費視為抵銷。又相對人申請聲請人財產明細費、執行費
    及建物測量費均屬強制執行之費用，應俟強制執行程序終結
    後，一併列入執行費用計算並分配受償，亦即並非本件所生
    之訴訟費用，則揆諸前揭規定，相對人據此主張抵銷聲請人
    預納之訴訟費用，自屬無據，附此敘明。
五、依民事訴訟法91條，裁定如主文。
中    華    民    國    95    年    9     月    8     日
                  民事第六庭  法  官  鄭詠仁
以上正本係照原本作成。
如不服本裁定，應於送達後10日內向本院提出抗告狀，並繳納抗
告費新臺幣1,000元。
中    華    民    國    95    年    9     月    8     日
                              書記官  王雪招


司法院資訊處製作；財團法人民間司法改革基金會備份。
